---
title: "Parcial 3"
author: "Moreno - Ochoa - Casarubio"
date: "30/11/2021"
output:
  html_document:
    df_print: paged
---

```{r setup, include=FALSE}
knitr::opts_chunk$set(echo = TRUE)
```

### 3 Examen Parcial  Ciencias de Datos

#### *NOMBRES:* 
* Miguel Moreno. 
* Esteban Ochoa. 
* David Casarrubia.

1- Elija un conjunto de datos relacionados con el sector salud. Idealmente, el conjunto de datos debería tener alrededor de ~ 200 filas (Observaciones) y debería tener variables (predictores) tanto categóricas como numéricas.

Fuentes potenciales de datos: TidyTuesday: https://github.com/rfordatascience/tidytuesday · KAGGLE. https://www.kaggle.com/general/168211 · https://medium.com/@ODSC/15-open-datasets-for-healthcare-830b19980d9

2- Debe referenciar la fuente donde extrajo los datos:

Estoy usando el conjunto de datos de 'Students Performance in Exams' de los datos disponibles en el sitio web de kaggle 2018. https://www.kaggle.com/spscientist/students-performance-in-exams

3- Tenga en cuenta que la mayoría de estos son archivos .csv. Escriba el código para cargar los archivos desde csv para cada uno de los conjuntos de datos y una breve descripción de las variables, o puede cargar el .csv archivo en su carpeta de datos.

R// no se pudieron extrar los datos de la web entonces subire el data set a github 

```{r , warning= FALSE, message = FALSE }
library(MASS); library(dplyr); library(caret)
library(mlbench); library(tidyverse)  
library(modelr); library(broom); library(pROC) 
library(ggplot2); library(mice); library("gridExtra")
library(PerformanceAnalytics); library(mice);
library(corrplot); library(knitr); library(readr);
library(reshape2); library(tibble); library(skimr)  
```

R// cargar la base de datos

```{r Estudiantes, warning= FALSE, message = FALSE}
getwd()
setwd("C:/Users/Miguel Angel/Documents/materias/Ciencias de datos/DS - 2021/tareas en clase/Parcial 3") 
Estudiantes <- read_csv("StudentsPerformance.csv")
Estudiantes <- data.frame(Estudiantes)
```

4 - Defina su pregunta de investigación a continuación. ¿Qué te interesa de los datos? ¿Cuál es una pregunta específica que desea averiguar sobre los datos? (10 Puntos).

R// Para la pregunta de investigacion es ¿Saber si el cursos de preparacion es efectivo para los etudiantes?,los mas interesante de los datos es saber si el sexo influye en la nota de los estudiantes, Si el estudios de lo padres pueden influir en la nota

5 - Dada su pregunta, ¿cuál es su expectativa sobre los datos?, es decir, ¿qué conclusiones espera obtener del análisis de sus datos? (10 Puntos)

R// Los que se espera de la pregunta saber que si el curso de prepario es efectivo y puede influir en la nota de los alumnos 
6- Cargue los datos a continuación y utilice dplyr::glimpse() o skimr::skim()sobre los datos. Debe cargar el archivo de datos en el directorio. Limpieza de los datos. 

R//

```{r}
## Examinar los datos 
glimpse(Estudiantes)
head(Estudiantes)
skim(Estudiantes) ## Importante para el analisis de datos 
summary(Estudiantes)

which(is.na(Estudiantes))  # odentificar NA en el dataframe
sum(is.na(Estudiantes))  
```

7- Si los datos necesitan ser transformados de alguna manera (valores recodificados, pivotados, etc.), hágalo aquí. Los ejemplos incluyen transformar una variable continua en un uso categórico case_when (), etc.

R// Conversion de datos en factor 

```{r}
Estudiantes$gender <- as.factor(Estudiantes$gender) 
Estudiantes$race.ethnicity <- as.factor(Estudiantes$race.ethnicity) 
Estudiantes$parental.level.of.education <- as.factor(Estudiantes$parental.level.of.education) 
Estudiantes$lunch <- as.factor(Estudiantes$lunch ) 
Estudiantes$test.preparation.course <- as.factor(Estudiantes$test.preparation.course) 
glimpse(Estudiantes)
str(Estudiantes)

```

8- Utilice aquí group_by() / summarize()para hacer un resumen de los datos. El resumen debe ser relevante para su pregunta de investigación. 
Describir los resultados de la graficas. 
Realizar modelos ejemplo: clasificación como el logístico. 

```{r}
#Grafica de Completos Vs Icompletos
Estudiantes %>%
  ggplot() +
  geom_bar(aes(x= Estudiantes$test.preparation.course), fill= c("brown","steelblue")) + 
  labs(x='Prepacion del curso', y="Numero de Personas", title='Graficas Completos vs Incompletos') +
  theme(axis.text.x = element_text(angle = 45, hjust = 1)) 

# Porcentaje de personas con preparacion completa 
round(((sum(Estudiantes$test.preparation.course=="completed"))/(sum(Estudiantes$test.preparation.course=="completed")+
                                             sum(Estudiantes$test.preparation.course=="none")))*100 , 2) 
# Porcentaje de personas con preparacion incompleta
round(((sum(Estudiantes$test.preparation.course=="none"))/(sum(Estudiantes$test.preparation.course=="completed")+
                                             sum(Estudiantes$test.preparation.course=="none")))*100 , 2) 

# Por los graficos y el porcentaje podemos decir que hay mas personas que no completaron sus estudios de preparacion 

Estudiantes %>%
  ggplot() +
  geom_bar(aes(x= Estudiantes$gender), fill= c("brown","steelblue")) + 
  labs(x='Genero', y="Numero de Personas", title='Graficas Hombre vs Mujeres') +
  theme(axis.text.x = element_text(angle = 45, hjust = 1)) 

# Tambien podemos decir que hay mas mujeres que hombres

Estudiantes %>%
  ggplot() +
  geom_bar(aes(x= Estudiantes$lunch), fill= c("brown","steelblue")) + 
  labs(x='Personas que almorzaron', y="Numero de Personas", title='Graficas Comida gratis vs estandar') +
  theme(axis.text.x = element_text(angle = 45, hjust = 1))

#Podemos que la mayoria de los estudiantes prefieren la comida estandar

## Analisis de datos con graficas 

Estudiantes %>%
  ggplot( aes(x= Estudiantes$test.preparation.course, y= math.score)) +
  geom_boxplot(fill="slateblue", alpha=0.2) +
  geom_jitter(color="black", size=0.8, alpha=0.9) +
  theme(
    legend.position="none",
    plot.title = element_text(size=11)
  ) +
  ggtitle("Boxplot Nota de Matematica") +
  xlab("")


Estudiantes %>%
  ggplot( aes(x= Estudiantes$test.preparation.course, y= reading.score)) +
  geom_boxplot(fill="slateblue", alpha=0.2) +
  geom_jitter(color="black", size=0.8, alpha=0.9) +
  theme(
    legend.position="none",
    plot.title = element_text(size=11)
  ) +
  ggtitle("Boxplot Noda de lectura") +
  xlab("")

Estudiantes %>%
  ggplot( aes(x= Estudiantes$test.preparation.course, y= writing.score)) +
  geom_boxplot(fill="slateblue", alpha=0.2) +
  geom_jitter(color="black", size=0.8, alpha=0.9) +
  theme(
    legend.position="none",
    plot.title = element_text(size=11)
  ) +
  ggtitle("Boxplot Nota de escritura") +
  xlab("")
```

podemos ver que la distribucion de los datos es mejor para los que terminaron la preparacion para el curso, su nota es mejor respetos a los otros que no lo terminaron en los tres graficos 

Note that the `echo = FALSE` parameter was added to the code chunk to prevent printing of the R code that generated the plot.
