---
title: "Parcial 3"
author: "Moreno - Ochoa - Casarubio"
date: "30/11/2021"
output: pdf_document
---

```{r setup, include=FALSE}
knitr::opts_chunk$set(echo = TRUE)
```

### 3 Examen Parcial  Ciencias de Datos

#### *NOMBRES:* 
* Miguel Moreno. 
* Esteban Ochoa. 
* David Casarrubia.

1- Elija un conjunto de datos relacionados con el sector salud. Idealmente, el conjunto de datos debería tener alrededor de ~ 200 filas (Observaciones) y debería tener variables (predictores) tanto categóricas como numéricas.

Fuentes potenciales de datos: TidyTuesday: https://github.com/rfordatascience/tidytuesday · KAGGLE. https://www.kaggle.com/general/168211 · https://medium.com/@ODSC/15-open-datasets-for-healthcare-830b19980d9

2- Debe referenciar la fuente donde extrajo los datos:

Estoy usando el conjunto de datos de 'Students Performance in Exams' de los datos disponibles en el sitio web de kaggle 2018. https://www.kaggle.com/spscientist/students-performance-in-exams

3- Tenga en cuenta que la mayoría de estos son archivos .csv. Escriba el código para cargar los archivos desde csv para cada uno de los conjuntos de datos y una breve descripción de las variables, o puede cargar el .csv archivo en su carpeta de datos.

R// no se pudieron extrar los datos de la web entonces subire el data set a github 

```{r , warning= FALSE, message = FALSE }
library(MASS); library(dplyr); library(caret)
library(mlbench); library(tidyverse)  
library(modelr); library(broom); library(pROC) 
library(ggplot2); library(mice); library("gridExtra")
library(PerformanceAnalytics); library(readr)
```

R// cargar la base de datos

```{r Estudiantes, warning= FALSE, message = FALSE}
getwd()
setwd("C:/Users/Miguel Angel/Documents/materias/Ciencias de datos/DS - 2021/tareas en clase/Parcial 3") 
Estudiantes <- read_csv("StudentsPerformance.csv")
Estudiantes <- data.frame(Estudiantes)
```

4 - Defina su pregunta de investigación a continuación. ¿Qué te interesa de los datos? ¿Cuál es una pregunta específica que desea averiguar sobre los datos? (10 Puntos).


```{r pressure, echo=FALSE}
plot(pressure)
```

Note that the `echo = FALSE` parameter was added to the code chunk to prevent printing of the R code that generated the plot.
